【裁判字號】    95,訴,3524
【裁判日期】    951227
【裁判案由】    毒品危害防制條例
【裁判全文】
臺灣高雄地方法院刑事判決          95年度訴字第3524號
公  訴  人  臺灣高雄地方法院檢察署檢察官
被      告  丙○○
上列被告因違反毒品危害防制條例案件，經檢察官提起公訴（95
年度毒偵字第6994號、95年度毒偵字第6996號），被告於本院準
備程序進行中，為有罪之陳述，經本院合議庭裁定由受命法官獨
任改依簡式審判程序審理，並判決如下：
    主  文
丙○○施用第一級毒品，累犯，處有期徒刑拾月；扣案之海洛因
壹包（檢驗前重零點零肆公克、檢驗後重零點零壹壹公克），
沒收銷燬之。又施用第二級毒品，累犯，處有期徒刑陸月。應執
行有期徒刑壹年，扣案之海洛因壹包（檢驗前重零點零肆公克
、檢驗後重零點零壹壹公克），沒收銷燬之。
    事  實
一、丙○○前於民國90年間，因施用毒品案件，經本院以90年度
    毒聲字第7142號裁定送觀察、勒戒後，因無繼續施用毒品之
    傾向，於91年3 月8 日觀察、勒戒執行完畢釋放，並經臺灣
    高雄地方法院檢察署檢察官以90年度毒偵緝字第79號為不起
    訴處分確定。另於93年間，再因施用第一級、第二級毒品案
    件，經本院以93年度訴字第1402號判處有期徒刑8 月、4 月
    ，應執行有期徒刑10月確定，甫於94年7 月17日縮刑期滿執
    行完畢。詎仍不知悔改及戒絕毒癮，猶於上開觀察、勒戒執
    行完畢釋放後5 年內，分別基於施用第一級毒品海洛因、第
    二級毒品甲基安非他命之犯意，於95年8 月23日20時許，在
    其位於高雄市○鎮區○○街101 號9 樓租屋處，以將第一級
    毒品海洛因摻水加入注射針筒內注射之方式，施用第一級毒
    品海洛因1 次，另於同日晚間某時許，以將第二級毒品甲基
    安非他命置放在錫箔紙上燒烤而吸食其煙霧之方式，施用第
    二級毒品甲基安非他命1 次。嗣於95年8 月24日17時21分許
    ，為警在其上揭住處，持本院核發之搜索票依法搜索，當場
    扣得其所有之海洛因壹包（檢驗前重0.034 公克，檢驗後重
    0.011 公克），及分別為案外人乙○○○、姓名、年籍不詳
    ，綽號「賢仔」、「雅雅」等人所有之攪拌機、注射針筒、
    橡皮筋、玻璃球、打火機、吸食器各1 支，安非他命、海洛
    因各1 包、殘渣袋5 紙、手機2 具、葡萄糖2 包、玻璃球4
    個、夾鏈袋30個等物，並經警採集尿液送驗，呈嗎啡、甲基
    安非他命陽性反應，而查悉上情。
二、案經高雄市政府警察局左營分局報告及行政院海岸巡防署南
    部地區巡防局台南縣機動查緝隊移送臺灣高雄地方法院檢察
    署檢察官偵查起訴。
    理  由
一、按本件被告丙○○所犯係死刑、無期徒刑、最輕本刑為3 年
    以上有期徒刑以外之罪，其於準備程序就被訴事實為有罪之
    陳述，經本院告知簡式審判程序之旨，並聽取其與檢察官之
    意見後，認無不得或不宜改依簡式審判程序進行之情事，依
    刑事訴訟法第273 條之1 第1 項規定，裁定進行簡式審判程
    序，合先敘明。
二、訊據被告對於上揭時、地分別施用第一級毒品、第二級毒品
    之事實於警詢、偵查及本院審理時供承不諱，且被告於95年
    8 月24日為警所採集之尿液經送檢驗結果，確呈嗎啡、甲基
    安非他命陽性反應，此有高雄市立凱旋醫院（下稱凱旋醫院
    ）95年9 月4 日A00000000 號濫用藥物尿液檢驗報告、高雄
    市政府警察局左營分局查獲煙毒案件尿液送驗代碼姓名對照
    管制表各1 份附卷可稽。又扣案為被告所有之白色粉末1 包
    （檢驗前0.034 公克，檢驗後0.011 公克），經送檢驗結果
    ，確呈海洛因陽性反應，亦有卷附凱旋醫院95年10月2 日高
    市凱醫驗字第2520號濫用藥物成品檢驗鑑定書、本院辦理刑
    事案件電話紀錄表各1 紙足憑。至起訴書所載被告係於95年
    8 月24日23時35分許回溯24小時內之某時（不含公權力拘束
    期間）施用第二級毒品甲基安非他命，惟依文獻記載，施用
    施用甲基安非他命後24小時內，約有施用劑量之70% 由尿中
    排出，該毒品於尿液中排出之最長時限，受施用劑量、施用
    方式、個人體質及代謝情況等因素影響，因個案而異，一般
    可檢出之最長時間為甲基安非他命1 至5 天等情，有行政院
    衛生署管制藥品管理局90年5 月4 日管檢字第93902 號函影
    本1 份附卷可稽，則起訴書所載被告施用第二級毒品甲基安
    非他命之時間與被告上開自白之施用毒品時間，均係在施用
    第二級毒品甲基安非他命後可檢出之時間範圍內，堪認為同
    一事實，而僅係時間誤載，附此敘明。是被告之任意性自白
    核與事實相符，洵堪採為論罪科刑之依據。本案事證明確，
    被告上開施用毒品犯行，堪以認定。
三、按觀察、勒戒或強制戒治執行完畢釋放後，5 年內再犯毒品
    危害防制條例第10條施用毒品之罪者，應依法追訴，毒品危
    害防制條例第23條第2 項定有明文。本件被告前於90年間，
    因施用毒品案件，經本院以90年度毒聲字第7142號裁定送觀
    察、勒戒後，因無繼續施用毒品之傾向，於91年3 月8 日觀
    察、勒戒執行完畢釋放，並經臺灣高雄地方法院檢察署檢察
    官以90年度毒偵緝字第79號為不起訴處分確定，有該署刑案
    資料查註紀錄表、全國施用毒品案件紀錄表及臺灣高等法院
    被告前案紀錄表各1 份在卷可參。是被告於上開觀察、勒戒
    執行完畢釋放後，5 年內再犯本件施用第一級毒品海洛因、
    第二級毒品甲基安非他命犯行，依前開法條之規定，應依法
    追訴，本院自得依法論罪科刑。
四、按海洛因係毒品危害防制條例第2 條第2 項第1 款所稱之第
    一級毒品，甲基安非他命係同條項第2 款所稱之第二級毒品
    ，均不得非法持有、施用。核被告所為，係犯毒品危害防制
    條例第10條第1 項之施用第一級毒品罪及同條第2 項之施用
    第二級毒品罪。又其持有第一、二級毒品後進而施用，其持
    有之低度行為，應為施用之高度行為所吸收，不另論罪。被
    告所犯上開施用第一級及第二級毒品二罪間，犯意各別，行
    為互殊，應予分論併罰。又被告於93年間，再因施用第一級
    、第二級毒品案件，經本院以93年度訴字第1402號判處有期
    徒刑8 月、4 月，應執行有期徒刑10月確定，甫於94年7 月
    17日縮刑期滿執行完畢，有臺灣高等法院被告前案紀錄表1
    份在卷可憑，其於刑之執行完畢後5 年內「故意」再犯本件
    有期徒刑以上之罪，為累犯，應依刑法第47條規定，分別加
    重其刑。爰審酌被告經觀察、勒戒及徒刑執行後，仍未能戒
    絕其毒癮而多次施用毒品，足證前開保安處分措施及處刑已
    難矯治其惡性，惟念其於犯罪後坦承犯行及所犯為自戕行為
    等一切情狀，分別量處如主文所示之刑，並定其應執行之刑
    ，以資懲儆。扣案為被告所有之白色粉末1 包（檢驗前重0.
    034 公克、檢驗後重0.011 公克）含有第一級毒品海洛因成
    分，係查獲之毒品，其包裝袋因包覆毒品，其上留有該毒品
    之殘渣，與毒品間已難以分析剝離，自應整體視為毒品，均
    依毒品危害防制條例第18條第1 項前段之規定，沒收銷燬之
    。至送鑑耗損之海洛因既已滅失，自無庸再予宣告沒收銷燬
    。另扣案之安非他命1 包（毛重0.35公克）、海洛因1 包（
    毛重0.2 公克，檢驗後檢體用罄）、殘渣袋4 只、吸食器1
    支、夾鍊袋30包、玻璃球3 支，為案外人乙○○○及姓名、
    年籍不詳，綽號「阿賢」、「雅雅」等成年人所有，業據被
    告供明在卷，且有證人乙○○○於本院審理時之證言可佐，
    顯與被告前揭施用第一級毒品海洛因、第二級毒品甲基安非
    他命之犯行並無關連，爰不為沒收之宣告，均附此敘明。
據上論斷，應依刑事訴訟法第273 條之1 第1 項、第299 條第1
項前段，毒品危害防制條例第10條第1 項、第2 項、第18條第1
項前段，刑法第11條、第47條、第51條第5 款，判決如主文。
本案經檢察官甲○○到庭執行職務。
中    華    民    國    95    年    12    月    27    日
                  刑事第十六庭  法  官  黃苙荌
以上正本證明與原本無異。
如不服本判決，應於判決送達後10日內，向本院提出上訴狀。
                                書記官  郭育秀
中    華    民    國    95    年    12    月    27    日
附錄本案論罪科刑法條全文：
毒品危害防制條例第10條
施用第一級毒品者，處 6 月以上 5 年以下有期徒刑。
施用第二級毒品者，處 3 年以下有期徒刑。


司法院資訊處製作；財團法人民間司法改革基金會備份。
